【裁判字號】    97,易,479
【裁判日期】    970417
【裁判案由】    竊盜
【裁判全文】
臺灣高雄地方法院刑事判決               97年度易字第479號
公  訴  人  臺灣高雄地方法院檢察署檢察官
被      告  丙○○
                    （
上列被告因竊盜案件，經檢察官提起公訴（97年度偵字第7563號
、第7862號），被告就被訴事實為有罪之陳述，經本院裁定進行
簡式審判程序，本院判決如下：
    主  文
丙○○犯竊盜罪，累犯，處有期徒刑伍月；又犯竊盜罪，累犯，
處有期徒刑伍月，應執行有期徒刑玖月。
    事實及理由
一、犯罪事實：丙○○前因竊盜案件，經臺灣高等法院高雄分院
    以94年度上易字第98號判處有期徒刑2 年確定，另因違反毒
    品危害防制條例案件，經本院以93年度訴字第2248號、94年
    度訴字第680 號分別判處有期徒刑9 月、4 月、10月、6 月
    確定，上開徒刑後經減刑為應執行有期徒刑2 年3 月又15日
    ，甫於民國97年1 月28日縮短刑期執行完畢。詎其仍不知悔
    改，分別為下列行為：(一)於97年3 月2 日16時30分許，前往
    高雄縣大社鄉○○路154 號拜訪友人未果，離去前見甲○○
    所有之車牌號碼YQQ-725 號輕型機車1 部停放在該址前，竟
    意圖為自己不法之所有，持其所拾得之鑰匙1 支，開啟上開
    機車之電門鎖並予以發動，得手後逕騎該機車離去，以作為
    自己之代步工具。嗣於97年3 月4 日9 時許，丙○○騎乘該
    部竊得之機車行經高雄市○○區○○路與忠孝路口之際，旋
    遭巡邏員警發現該部機車係他人遭竊車輛而將其逮捕，始查
    知上情，並當場扣得其行竊用之機車鑰匙1 支；(二)於97年3
    月8 日16時許，在高雄市○○路與大順路口處，見乙○○所
    有之車牌ZFI-738 號輕型機車停放該處，機車鑰匙未拔下，
    復再次意圖為自己不法之所有，以機車上鑰匙發動上開機車
    而加以竊取，得手後騎該機車離去。嗣於97年3 月9 日11時
    25分許，丙○○騎乘該輛竊得之機車行至高雄縣鳳山市○○
    路○段306 號前停車時，經警發覺有異前往盤查而查獲。案
    經甲○○訴由高雄市政府警察局移送臺灣高雄地方法院檢察
    署檢察官偵查起訴。
二、認定事實所憑之證據：
  (一)被告丙○○於本院審理時之自白（見本院卷第37、43頁）。
  (二)告訴人甲○○於警詢中之指訴（見偵一卷第7 至9 頁）、車
    牌號碼YQQ-725 號機車行車執照1 紙（見偵一卷第11頁）、
    扣押筆錄、扣押物品目錄表、贓物認領保管單各1 份（見偵
    一卷第14至17頁、19頁）、照片4 幀（見偵一卷第20頁）、
    高雄縣政府警察局車輛協尋電腦輸入單、高雄市政府警察局
    車輛尋獲電腦輸入單各1 紙（見偵一卷第34、35頁）。
  (三)被害人乙○○於警詢中之指述（見偵二卷第9 至12頁）、搜
    索扣押筆錄、扣押物品收據、贓物認領保管單各1 份（見偵
    二卷第13至16頁）、高雄縣政府警察局車輛協尋電腦輸入單
    、高雄市政府警察局車輛尋獲電腦輸入單各1 紙（見偵二卷
    第17、18頁）、查詢車輛認可資料1 份（見偵二卷第19頁）
    、照片3 幀（見偵二卷第23、24頁）。
三、核被告先後2 次所為，均係犯刑法第320 條第1 項之普通竊
    盜罪。被告所犯上開2 罪，犯意各別，行為互殊，應分論併
    罰。查被告前因竊盜案件，經臺灣高等法院高雄分院以94年
    度上易字第98號判處有期徒刑2 年確定，另因違反毒品危害
    防制條例案件，經本院以93年度訴字第2248號、94年度訴字
    第680 號分別判處有期徒刑9 月、4 月、10月、6 月確定，
    上開徒刑後經減刑為應執行有期徒刑2 年3 月又15日，甫於
    97年1 月28日縮短刑期執行完畢，有臺灣高等法院被告前案
    紀錄表1 份在卷可按，其受徒刑之執行完畢，5 年以內故意
    再犯本案有期徒刑以上之2 罪，均為累犯，均應依法加重其
    刑。爰審酌被告前有違反麻醉藥品管理條例、違反槍砲彈藥
    刀械管制條例、違反毒品危害防制條例、竊盜等多項前科，
    有臺灣高等法院被告前案紀錄表1 份在卷可按，素行非佳，
    其不思正途以獲取所需，竟率爾先後2 次竊取他人之機車，
    所為自應受相當之刑事非難。另衡以被告犯後坦承犯行，態
    度尚佳，其先後2 次竊得之機車均已發還被害人領回（見偵
    一卷第19頁、偵二卷第16頁）及被告犯罪之動機、目的、手
    段、所生危害、智識程度國中畢業、生活狀況，被告目前右
    手手指少1 支，左手手指少3 支，且行動不便暨檢察官對本
    案科刑範圍之意見（從重量刑）等一切情狀，分別量處如主
    文所示之刑，並定其應執行之刑，以資懲儆。又員警於97年
    3 月4 日該次扣案之機車鑰匙1 支，並非被告所有，業據被
    告於本院審理時供承在卷（見本院卷第39頁），亦非違禁物
    ，故本院不為沒收之諭知，併予敘明。
據上論斷，應依刑事訴訟法第273 之1 第1 項、第284 條之1 、
第299 條第1 項前段、第310 條之2 、第454 條第1 項，刑法第
320 條第1 項、第47條第1 項、第51條第5 款，刑法施行法第1
條之1 第1 項、第2 項前段，判決如主文。
本案經檢察官丁○○到庭執行職務。
中    華    民    國    97    年    4     月    17    日
                  鳳山刑事第一庭  法  官  林永村
以上正本證明與原本無異。
如不服本判決，應於判決送達後10日內，向本院提出上訴狀。
中    華    民    國    97    年    4     月    17    日
                                  書記官  李祥銘
附錄本判決論罪之法條：
中華民國刑法第320 條
（普通竊盜罪、竊佔罪）
意圖為自己或第三人不法之所有，而竊取他人之動產者，為竊盜
罪，處5 年以下有期徒刑、拘役或5 百元以下罰金。
意圖為自己或第三人不法之利益，而竊佔他人之不動產者，依前
項之規定處斷。
前二項之未遂犯罰之。


司法院資訊處製作；財團法人民間司法改革基金會備份。
